【裁判字號】    99,台上,6604
【裁判日期】    991028
【裁判案由】    違反槍砲彈藥刀械管制條例
【裁判全文】
最高法院刑事判決            九十九年度台上字第六六０四號
上  訴  人  台灣高等法院檢察署檢察官
上  訴  人
即  被  告  甲○○
上列上訴人等因被告違反槍砲彈藥刀械管制條例案件，不服台灣
高等法院中華民國九十八年三月十九日第二審判決（九十八年度
上訴字第一七七號，起訴案號：台灣桃園地方法院檢察署九十六
年度偵字第二四五八一號），提起上訴，本院判決如下：
    主  文
上訴駁回。
    理  由
按刑事訴訟法第三百七十七條規定，上訴於第三審法院，非以判
決違背法令為理由，不得為之。是提起第三審上訴，應以原判決
違背法令為理由，係屬法定要件。如果上訴理由書狀並未依據卷
內訴訟資料，具體指摘原判決不適用何種法則或如何適用不當，
或所指摘原判決違法情事，顯與法律規定得為第三審上訴理由之
違法情形，不相適合時，均應認其上訴為違背法律上之程式，予
以駁回。本件檢察官及甲○○上訴意旨略以：(一)、原判決以扣案
之槍枝、子彈，送內政部警政署刑事警察局鑑定結果，認該槍枝
（含彈匣一個）擊發功能正常，可供擊發適用子彈使用，具殺傷
力，有該局民國九十六年十一月二十七日刑鑑字第０九六０一五
七四八二號槍彈鑑定書在卷可佐，是該鑑定書僅認定其中一彈匣
可插入該槍枝內擊發子彈，然原判決卻認定扣案之二個彈匣均可
插入該槍擊發子彈，此鑑定意見與原判決之認定結果，顯有證據
矛盾之違法。(二)、彈匣即使可插入槍枝，未必即能擊發子彈，如
裝置較大口徑之彈匣，即不能使用於口徑較小之槍枝上。又如AK
47型步槍彈匣雖可裝入M16 步槍，但因內部構造不同，擊發時會
發生卡彈之情形，是彈匣能否適用於槍枝，仍應視口徑及內部構
造是否相同而定，原判決以勘驗結果，客廳查扣之彈匣可插入槍
枝內，即認定該彈匣可插入槍枝內擊發子彈，供扣案槍枝使用，
而未斟酌該彈匣與另一送鑑定之彈匣內部構造及所裝子彈規格是
否相同，即率而為上揭認定，其判決顯有違經驗法則。復未考量
該彈匣插入槍枝後仍有０．一公分之空隙及取出較為緊密，客觀
上該彈匣並非供該槍枝使用。且證人鄭自強亦證稱：如係制式的
就不能發射等語，原判決復未說明由該客觀上之差異，何以認定
該彈匣係供該槍枝使用之理由，自難認其判決理由完備。(三)、依
卷內錄音光碟內容，溫宗寶對上訴人即被告甲○○指責其將東西
放洗手台下時，答稱對啦，且非常在意被告是否將其供出，並稱
這個沒關係，明天我再帶你去律師那，不缺那一把槍。還教被告
如何將槍推給小鬼等語，客觀上並非僅有被告之自問自答，原判
決認定係被告自問自答，顯與該證據資料不符，自有判決矛盾之
違法。(四)、證人鄭自強證稱：偵查卷第三十一頁是查獲時情形，
槍與彈匣係用紙包起來等語，然依該頁之照片顯示，紙所包裝之
物品體積應該只有彈匣，不可能包括槍枝，其證詞與事實容有不
符，原判決以該槍枝包於紙內，被告竟能說出紙內為槍枝，而認
定被告知悉槍枝之事，其判決理由與卷內資料不符，自有矛盾。
(五)、原審未行準備程序，於程序上有判決不適用法則之違法。(六)
、原審未依被告聲請，傳訊證人溫宗寶，及將被告與溫宗寶對話
之錄音光碟，送聲紋比對，有應於審判期日調查之證據未予調查
之違法云云。惟查原判決撤銷第一審不當之判決，改判論處被告
未經許可，持有可發射子彈具有殺傷力之改造手槍罪刑。已詳敘
認定犯罪事實之依據及憑以認定之理由。並對如何認定：被告否
認知悉住處藏有槍彈之辯詞，不足採信；原判決附表編號三所示
在被告住處客廳桌子底下置物板上，查獲之彈匣一個，可供扣案
槍枝使用；被告提出對話錄音光碟，縱為被告與溫宗寶之對話錄
音，亦不足為有利被告之認定，無送聲紋比對，而為無益調查之
必要；均已依據卷內資料予以指駁及說明。從形式上觀察，原判
決並無任何違背法令之處。次查原審準備程序期日，被告經合法
傳喚無正當理由不到庭，然原審有對到庭之檢察官及被告之辯護
人行準備程序，有送達證書及原審準備程序筆錄附卷可稽（見原
審卷第二十二、二十四至二十六頁），依刑事訴訟法第三百七十
三條第五項規定，自屬合法。又被告在原審並未聲請傳訊溫宗寶
，原審未予傳喚，難謂有應於審判期日調查之證據未予調查之違
法。上訴意旨未依據卷證資料，具體指摘原判決如何違背法令，
置原判決之論敘於不顧，仍執陳詞為事實上之爭辯，並對原審採
證認事之職權行使及枝節問題，任意指摘，難謂已符合首揭法定
上訴要件，其上訴違背法律上之程式，應予駁回。
據上論結，應依刑事訴訟法第三百九十五條前段，判決如主文。
中    華    民    國  九十九  年    十    月  二十八  日
                      最高法院刑事第二庭
                          審判長法官  莊  登  照
                                法官  陳  世  淙
                                法官  徐  昌  錦
                                法官  許  錦  印
                                法官  蔡  名  曜
本件正本證明與原本無異
                                      書  記  官
中    華    民    國  九十九  年   十一   月    二    日
                                                      K

司法院資訊處製作；財團法人民間司法改革基金會備份。
